臺灣臺中地方法院民事判決
110年度訴字第412號
原      告  鐘神農即鐘福立

訴訟代理人  蔡本勇律師                      
被      告  謝忠達  
訴訟代理人  鄭晃奇律師
上列當事人間請求返還借款事件，本院於民國111年8月2日言詞
辯論終結，判決如下：
    主    文
原告之訴及假執行之聲請均駁回。
訴訟費用由原告負擔。 
    事實及理由
一、原告起訴主張：被告自民國105年間陸續向原告借款，借款
    時間及過程詳如後述兩造不爭執事項㈠至㈣及㈥至㈨所述，被告
    再於105年9月19日向原告表示要借款新臺幣（下同）500萬
    元投資股票，當日原告由鐘五常（即原告之父）所有聯邦銀
    行北屯分行帳戶000000000000中提領500萬元，當場交付給
    被告，借款期限1年，1年利息25萬元，因為沒有抵押品，被
    告遂向聯邦銀行興中分行申請甲存支票，並交付原告5張支
    票作為借款返還之方式，其中如兩造不爭執事項所示之3張
    支票有兌現；另票號UA0000000，日期107年3月30日，金額1
    00萬元，被告表示因資金周轉不靈，要求原告向銀行先行取
    回返還予被告，至於票號UA0000000，日期108年2月30日，
    金額100萬元部分，則因存款不足遭銀行退票。承上，兩造
    間借款總金額為825萬元（即不爭執事項㈠至㈣及㈥至㈨，再加
    計500萬元），扣掉被告以不爭執事項所示3張支票還款，
    則尚欠525萬元。為此，依消費借貸之法律關係提起本件訴
    訟。並聲明：⒈被告應給付原告525萬元，及起訴狀繕本送達
    翌日起至清償日止，按年息百分之5計算之利息。⒉願供擔保
    ，請准宣告假執行。
二、對被告抗辯之陳述：
　㈠原告有以不爭執事項㈠至㈢所示之方式匯款共計120萬元予被告
    ，顯見被告有向原告借款。至於被告主張系爭120萬元匯款
    ，係被告與訴外人邱振志間簽立買賣不動產契約之簽約金及
    用印款150萬元之部分款項，被告亦以107年1月30日聯邦銀
    行興中分行，票號UA0000000，金額100萬元及107年1月9日
    提領現金20萬元交付予原告，共計120萬元業已清償完畢。
    然系爭120萬元若非借款，被告又何須清償。再者，原告並
    未否認上開票據已兌現之事實，並已在被告應清償款項中扣
    除。至於被告另主張107年1月9日提領現金20萬元交付原告
    云云，原告否認該部分事實，且被告並未提出任何證據證明
    原告已收受該部分款項，是被告此部分主張，顯無理由。
　㈡原告基於交付借款金錢之原因而於105年9月19日在聯邦銀行
    興中分行交付現金500萬元給被告：
　　⒈被告前於107年1月24日向原告姪子丙○○借款300萬元，丙○○
      於107年1月24日16時7分33秒匯款300萬給被告。被告則開
      立2張支票分別為支票號碼UA0000000，到期日108年6月30
      日，金額100萬元、支票號碼UA0000000，到期日109年6月
      30日，金額200萬元，該2張支票金額共計300萬元，惟前
      揭2紙支票皆未兌現。被告遂另於109年9月22日與丙○○簽
      訂和解議定書，内容皆由被告單方撰寫，其内容與事實不
      符。
　　⒉被告於106年1月4日於聯邦銀行興中分行開立甲存支票帳戶
      ，該帳戶支票兌現部分僅有支票號碼分別為UA0000000、U
      A0000000、UA0000000、UA0000000等四張，其中支票號碼
      UA0000000、UA0000000、UA0000000等三張支票，皆由原
      告提示兌現。而系爭支票號碼UA0000000部分，原告取回
      支票後返還予被告，並非由原告提示兌現。
　　⒊被告先行開立支票號碼UA0000000，到期日為107年2月7日
      金額150萬元。支票號碼UA0000000，到期日為107年6月30
      日，金額350萬元。嗣被告另行開立系爭五張支票交予原
      告（票號：UA0000000、UA0000000、UA0000000、UA00000
      00、UA0000000)，金額各為100萬元，以為借款500萬元之
      清償。
　　⒋依被告所有在中國信託銀行台中分行帳號：000000000000
      之帳戶，於105年9月26日分別存入現金160萬元（參本院
      卷第239頁）、10萬元（存款機）、4萬2000元（存款機）
      。另被告於聯邦銀行興中分行證券帳戶000000000000，於
      105年9月26日存入現金200萬元（參本院卷第213頁），足
      證被告於105年9月19日在聯邦銀行興中分行確有收受由原
      告交付現金500萬元之事實。
　　⒌依證人即聯邦銀行興中分行經理甲○○、行員乙○○及證人丙○○之證述，可知未有被告所主張原告向其借票之情事，且
      依證人乙○○之證言，亦可佐證被告有向原告借款500萬元
      。是以，被告主張系爭支票係為被告借票予原告云云，顯
      與事實不符。又聯邦銀行興中分行提供現金類交易明細表
      ，系爭500萬元現金領取時，說明為「親友公司資金借貸
      」（參本院卷第369頁），而該親友即為被告。
　㈢原告有基於交付借款金錢之原因於106年3月22日在聯邦銀行
    興中分行交付現金150萬予被告：
　　⒈原告於106年3月22日11點40分40秒，在聯邦銀行興中分行
      臨時存欠50萬元，106年3月22日11點40分13秒106年3月22
       日在聯邦銀行興中分行，由鐘福立在聯邦銀行北屯分行
      帳戶000000000000提領現金150萬元，並於當天交付現金
      給被告，由被告於106年3月22日12點20分03秒，將其中10
      0萬元轉帳給鼎邑建設股份有限公司台中銀行南屯分行帳
      戶000000000000（參原證五第2、3頁）。嗣被告開立聯邦
      銀行興中分行票號UA0000000，日期107年2月7日，金額15
      0萬元之支票交付予原告，以為清償借款之用（見原證六
      ），被告其後因資金週轉問題，請求原告先行至銀行取回
      ，更改日期為107年3月28日。被告於107年2月2日仍向原
      告表示無法兌現該支票，希望原告向銀行取回該支票，該
      支票經原告取回後，仍由原告持有中。故被告主張系爭支
      票係為原告向其借票，而非清償債務云云，顯與事實不符
      ，此有108年3月8日至109年9月30日相關line對話紀錄在
      卷足稽（見原證十六）。
　　⒉上揭事實亦有證人乙○○之證述可資佐證，在在足以證明被
      告有向原告借款150萬元之事實。
　㈣誠如兩造不爭執事項㈥至㈨所述內容，原告有匯款55萬元予被
    告，被告僅主張原告未舉證雙方有借貸之合意，但被告並未
    說明其收受匯款之原因，自應依原告之主張該部分匯款55萬
    元，皆為被告向原告之借款。又依原告提供line對話紀錄、
    存證信函（見原證十三、原證十六），被告皆無任何回應或
    主張。足證系爭款項為借款之事實，應屬無疑。
　㈤綜上，被告向原告上開借款，共計825萬元整。被告分別以兩
    造不爭執事項所示之三紙支票，清償借款300萬元，故被告
    尚有借款525萬元尚未清償，是原告依消費借貸關係請求被
    告清償525萬元，實有理由。
三、被告則以：
　㈠原告僅有提出匯款120萬元之事實，從未舉證兩造於何時成立
    借貸意思表示之合意。且原告就借貸之細節，如利息、清償
    期等契約重要之點均無說明。再者，原告主張交付之借款金
    錢係從不同之帳戶匯出，且為分次匯款，原告亦未說明係一
    次借款或多次借款。簡言之，原告除能提出匯款證明之外，
    對於借貸過程及約定内容完全無法提出具體事實說明，遑論
    善盡舉證責任，是原告主張兩造間為借貸關係云云，無可採
    信。次查，被告受領此120萬元匯款之原因，原係被告出名
    為買受人向訴外人邱振志買受不動產，亦即原告交付120萬
    元與被告係基於借名登記關係之出資義務，非為借貸。然原
    告於交付120萬元作為上開買賣價金後，未再提供後續之買
    賣價金，而由被告自行支付，被告遂解除借名登記關係，自
    己向邱振志購買該不動產。故被告當應退還原告基於借名登
    記關係所交付之120萬元，否則即屬不當得利。此為被告承
    認就此部分之120萬元之償還義務之原因。並非承認被告有
    清償借款之義務，原告顯然將不同之法律關係混為一談，非
    為可採。
　㈡原告另主張於105年9月19日出借與被告500萬元部分，被告說
    明如下：
　　⒈證人甲○○、乙○○雖均證稱兩造於105年9月19日曾共同前往
      聯邦銀行北屯分行；甲○○並證稱知悉被告有於105 年9月1
      9日向原告借款500萬元玩股票；乙○○則證稱鐘 五常於105
      年9月19日從帳戶内提領500萬元之取款條其上之字跡為被
      告之筆跡等語。然查，甲○○及乙○○均明確證稱並未親見原
      告或鐘五常有於105年9月19日交付500萬元現金與被告之
      事實。而關於被告向原告借款之事，均係聽聞原告所述，
      則證人甲○○、乙○○二人證稱兩造間有借貸關係存在，顯非
      係出於親自見聞兩造有借貸關係之合致及交付借款金錢之
      事實基礎上，而僅係聽信原告所言，實與原告自己主張、
      陳述無異，非可作為證明原告所主張借貸關係存在之證據
      。
　　⒉次查，鐘五常係於105年9月19日親自於聯邦銀行北屯分行
      之帳戶提領500萬元，提領金錢之用途為「親友公司資金 
      借貸」。然被告與鐘五常及原告均無親戚關係，亦未開設
      公司行號，鐘五常提領該筆500萬元現金之用途若為出借
      他人，借款人顯非為被告。又原告陳稱被告借款之原因係
      為直接於聯邦銀行北屯分行3樓之證券部門投資股票。然
      被告於聯邦銀行北屯分行之證券交易帳戶於105年9月19日
      之後並無高額現金存入之事實。再者，被告之甲存帳戶係
      於106年1月4日開立，於106年1月20日開始申請使用支票
      ，有聯邦銀行之函文可證。是原告陳稱被告於105年9月19
      日借款500萬元當時即簽發聯邦銀行之同額支票作為清償
      之擔保，顯非屬實。此外，依社會常情出借500萬元非為
      小數，而兩造並無至親密友之關係，難以想像原告出借50
      0萬元與被告，竟不要求簽立借據、本票等憑證。且原告
      及鐘五常已親至銀行，竟不選擇轉帳或匯款方式交付借款
      ，而要以提領現金之方式為給付，非但耗費清點現金數額
      之作業時間，亦有遭人覬覦之風險。原告所主張之借 貸
      事實不合於社會常情及經驗法則，實無可信。
　　⒊原告陳稱被告向原告借款500萬元，約定借款期限一年，利
      息25萬元。則原告若向被告索取票據作為憑證及擔保時，
      票據之應兌現日期應當為106年9月19日、金額總計應為52
      5萬元（含利息）。然原告從未提出過被告開立金額及應
      兌現日期與借款約定相符之票據，此已見矛盾。原告又稱
      被告於106年9月初向其表示資金調度困難，希望換回106
      年1月即已取得原作為清償500萬元借款之票號UA0000000
      、UA0000000、UA0000000、UA0000000金額共500萬元之四
      張支票，而改開票號UA0000000、UA0000000、UA0000000
      、UA0000000、UA0000000，金額共500萬元之五張支票，
      且其中票號UA0000000被告表示資金周轉不靈，要求原告
      向銀行取回，返還被告等語。惟依原告之主張，兩造借貸
      有約定利息（年息以25萬元計算），則若被告無法如期清
      償，自當要加計利息。若要換票，被告所需清償之金額，
      連同本息當已超過500萬元，原告為何同意被告仍以500萬
      元金額之支票交換，而放棄利息請求。又被告因無法按時
      清償要求換票，被告自當一次開好要交換之支票，支票應
      當係連號。則何以交換之支票中又會出現有票號UA000000
      0與其他四張支票不連號之支票，顯見原告係將不同時間
      取得之支票拼湊成500萬元而為主張。又為何原告自承於
      交換後之支票其中票號UA0000000於被告表示資金不足，
      要求原告不要提示時，原告即同意返還被告，而未要求其
      他替換支票或本票，顯見被告對原告並無必須兌現支票之
      義務。原告就持有被告所開立支票與所主張之借款關係有
      諸多矛盾，亦與常情相違。此均足以證明原告持有被告所
      開立之支票，核與原告所主張之借款關係並無關連，非可
      採信。　
  ㈢原告主張於106年3月22日出借被告150萬元部分：
　　⒈依證人乙○○之證述內容，原告於106年3月22日於聯邦銀行
      興中分行之帳戶中所提領之150萬元，其中50萬元為提 領
      現金，另100萬元係以轉帳之方式提領。而查，原告並未
      證明所提領之50萬元現金有交付與被告之事實，自無從證
      明借貸關係成立。
　　⒉另就原告轉帳提領之100萬元部分，雖證人乙○○證稱應即被
      告於同日匯款與鼎邑建設股份有限公司之100萬元。 然原
      告既係從自己聯邦銀行興中分行帳戶以轉帳之方式 提領1
      00萬元存款，則轉帳之名義人當係原告，否則如何對應原
      告帳戶所短少之金額流向。但被告匯款100萬元與鼎邑建
      設股份有限公司之匯款單上所記載之匯款人為「丁○○」，
      並非原告。足證被告匯款鼎邑建設股份有限公司之100萬
      元為被告自己之金錢，非從原告之帳戶轉帳轉出。乙○○之
      證述內容與金融機關之作業情形及會計原理均非相符，無
      從採信。至於被告當日於聯邦銀行興中分行匯款100萬元
      與鼎邑建設股份有限公司之匯款單上為何會有「00000-00
      00000」之字樣，被告則無法知悉緣由。且從該帳號之字
      體及墨色粗細觀察，應非被告填寫，極有可能係事後填載
      ，自不足以作為認定事實之依據。再核諸原告取款條所登
      載之提款時間為當日11點40分，而被告匯款與鼎邑建設股
      份有限公司之匯款單上所登載之時間為12點20分，相隔40
      分鐘，亦當可證明二筆款項非為同一金流之接續辦理，否
      則當無相隔如此之久。是原告主張於106年3月22日有借款
      150萬元與被告，當非可採。
　　⒊再查，原告主張被告於106年1月為清償105年9月19日所借
      款之500萬元，開立票號票號0000000、0000000、0000000
      、0000000之四張支票，金額合計500萬元。被告另於106
      年3月22日向原告借款150萬元之時，再開立票號0000000
      、面額150萬元之支票給予原告，作為清償借款之用。然
      被告若於106年1月間要自票號0000000起連開四張支票給
      原告，所開立之支票之票號應當為連號，除非其中有一張
      支票於開立時發生錯誤而作廢，始會接續補開票號000000
      0支票，此當為正常之情形。然查，原告卻稱被告於106年
      1月間開立四張支票交付與己，竟跳過票號0000000之支票
      ；而於106年3月22日再開立票號0000000支票交付予原告
      ，此實常情有違，難以採信。
　㈣至於，原告雖有匯款55萬元（兩造不爭執事項㈥至㈨）之事實
    ，然原告並未舉證兩造有達成借貸之合意，更未舉證原告係
    基於借款之原因關係而匯款，自無可認定兩造間有借貸關係
    存在。實則，原告匯款與被告係為了清償原告自己之債務。
    至於原告多次以LINE通訊軟體傳送訊息主張被告積欠原告借
    款云云，被告均將之視為騷擾訊息而不予回應或回傳問安圖
    虛以應對，從無承認有積欠原告債務之事實。至於原告所寄
    發之存證信函，亦為原告自己之主張，更無任何證據效力。
　㈤被告交付原告支票三紙兌現金額計300萬元部分即不爭執事項
    ，並非為清償借款，而係原告向被告借貸，然此已屬另一
    法律關係，與本件並無關連。
　㈥承上所述，兩造間並無原告所主張之借貸關係存在，則原告 
    以返還借款作為請求權基礎，請求被告給付金錢云云，自當
    為無理。並聲明：⒈原告之訴及假執行之聲請均駁回。⒉如受
    不利判決，願供擔保請准宣告免為假執行。
四、本件兩造間不爭執之事項：
  ㈠原告於105年8月3日由戶名：何阿來（即原告之母），聯邦銀
    行北屯分行帳戶000000000000，匯款給被告丁○○聯邦銀行北
    屯分行帳戶000000000000，50萬元整（見原證一）。
  ㈡原告於105年8月3日由戶名：鐘五常（即原告之父），聯邦銀
    行北屯分行帳戶000000000000，匯款給被告丁○○聯邦銀行北
    屯分行帳戶000000000000，50萬元整（見原證二）。
  ㈢原告以鐘五常名義於105年8月5日由戶名：鐘五常，聯邦銀行
    北屯分行帳戶000000000000，匯款給被告丁○○聯邦銀行北屯
    分行帳戶000000000000，20萬元整（見原證三）。
  ㈣原告於106年3月22日在聯邦銀行興中分行，由其在聯邦銀行
    北屯分行帳戶000000000000，提領現金150萬元整。
  ㈤被告丁○○於106年3月22日當天在聯邦銀行興中分行匯款帳100
    萬元給鼎邑建設股份有限公司台中銀行南屯分行帳戶000000
    000000（見原證五，即本院卷第41頁）。
  ㈥原告於107年8月29日由原告之聯邦銀行興中分行帳戶0000000
    00000，匯款給被告丁○○之聯邦銀行興中分行帳戶000000000
    000，30萬元整（見原證七）。
  ㈦原告於107年12月7日由原告之聯邦銀行興中分行帳戶0000000
    00000，匯款給被告丁○○在華南銀行西豐原分行帳戶0000000
    00000，15萬元整（見原證八）。
  ㈧原告於107年12月13日由原告之聯邦銀行興中分行帳戶000000
    000000，匯款給被告丁○○在華南銀行西豐原分行帳戶000000
    000000，5萬元整（見原證九）。
  ㈨原告於107年12月20日由原告之聯邦銀行興中分行帳戶000000
    000000，匯款給被告丁○○在華南銀行西豐原分行帳戶000000
    000000，5萬元整（見原證十）。
  ㈩原告於110年2月17日以存證信函催告被告返還借款，被告於1
    10年2月18日收受該存證信函（見原證十三）。
  被告交付聯邦銀行興中分行票號：UA0000000，日期107年1 
    月30日，金額100萬元；票號：UA0000000，日期107年6月30
    日，金額100萬元；票號：UA0000000，日期107年8月30日，
    金額100萬元，計3紙支票予原告，且均業已兌現。
五、本件兩造間爭執之所在厥為：
  ㈠被告有無向原告借款120萬元即不爭執事項㈠、㈡、㈢的匯款？
　㈡原告有無基於交付借款金錢之原因而於105年9月19日在聯邦
    銀行興中分行交付現金500萬元給被告？　
　㈢原告有無基於交付借款金錢之原因而於106年3月22日在聯邦
    銀行興中分行交付現金150萬元給被告？
　㈣被告有無向原告借款55萬元即不爭執事項㈥到㈨的匯款？　
　㈤原告向被告請求給付525萬元借款，有無理由？
六、本院得心證之理由：
　㈠按稱消費借貸者，謂當事人一方移轉金錢或其他代替物之所
    有權於他方，而約定他方以種類、品質、數量相同之物返還
    之契約。民法第474條第1項定有明文。是消費借貸契約，於
    當事人間本於借貸之意思合致，而移轉金錢或其他代替物之
    所有權於他方，始得當之。次按當事人主張有利於己之事實
    者，就其事實有舉證之責任。民事訴訟法第277條本文亦有
    明文。故主張有金錢借貸關係存在之貸與人，就其發生所須
    具備之特別要件即金錢之交付及借貸意思表示互相一致，固
    負舉證責任。惟按證明應證事實之證據資料，並不以可直接
    單獨證明之直接證據為限，凡先綜合其他情狀，證明某事實
    ，再由某事實為推理的證明應證事實，該證明某事實之間接
    證據，亦包括在內。
　㈡經查，前揭兩造不爭執事項㈠至㈢所示之匯款，合計120萬元確
    均匯入被告帳戶內等情，被告並不爭執，然被告辯稱其受領
    此120萬元匯款，係因被告出名為買受人向訴外人邱振志即
    原告之姊夫買受不動產，而原告交付該120萬元與被告係基
    於借名買受之出資義務，且事後兩造再行協商，確認邱振志
    開出售之不動產歸屬被告，而被告已歸還120萬元予原告云
    云，並提出不動產買賣契約書影本、被告存摺影本等件為憑
    ，但此為原告所否認，然查，被告就兩造有無約定出名買受
    上開邱振志之不動產、以及何時再行協商及歸還20萬元現金
    等情，均未能舉證證明之，是被告上開所辯，殊乏憑據，自
    難採信。而被告確有收受原告所匯120萬元款項，於無其他
    原因之下，原告主張此120萬元為借款，應堪採信。
　㈢其次，原告主張於105年9月19日在聯邦銀行興中分行有提領
    現金500萬元並當場交付予被告，約定借款期限1年，1年利
    息25萬元等情，並提出取款單、支票暨退票理由單影本在卷
    為憑，然此為被告所否認，惟查，上開取款單上固載明金額
    500萬元、日期105年9月19日，但取款者為鐘五常，至於證
    人甲○○、乙○○雖均到庭證稱兩造於105年9月19日曾共同前往
    聯邦銀行興中分行；證人甲○○並證稱聽聞被告有於105年9月
    19日向原告借款500萬元玩股票；證人乙○○則證稱鐘五常於1
    05年9月19日從帳戶内提領500萬元之取款條上之字跡為被告
    之筆跡等語。然查，證人甲○○及乙○○均明確證稱並未親見原
    告或鐘五常有於105年9月19日交付現金500萬元予被告之事
    實，顯見證人甲○○及乙○○就關於被告向原告借款500萬元一
    事，核係聽聞原告所述，自難憑採。
　㈣又，證人乙○○雖到庭證稱：鐘五常係於105年9月19日親自於
    聯邦銀行興中分行之帳戶提領現金500萬元，其提領現金500
    萬元之用途為「親友公司資金借貸」等語，並提出疑似洗錢
    表徵之交易明細表-現金類影本1紙附卷可查。然查，被告與
    鐘五常及原告均無親戚關係，復未開設公司行號，是鐘五常
    縱有提領該筆500萬元現金，尚難遽認該500萬元之借款人為
    被告。又原告另陳稱被告借款500萬元之原因係為直接於聯
    邦銀行興中分行3樓之證券部門投資股票云云。然查，被告
    於聯邦銀行興中分行之證券交易帳戶內於105年9月19日之後
    並無高額現金存入等情，是原告上開所述，尚乏憑據，自難
    採信。再者，被告所申請之甲存帳戶係於106年1月4日開立
    ，並於106年1月20日開始申請使用支票，此有聯邦銀行函覆
    暨支票存款明細表在卷可稽。又原告起訴時主張被告於借款
    500萬元時開立五張支票作為返還借款之用，然原告再提出
    書狀改稱被告係在106年1月間交付四張支票云云，且被告既
    無法如期清償，自當加計利息，又被告因無法按時清償要求
    換票，則被告自當一次開好要交換之支票，而支票應當係連
    號，何以交換之支票中又會出現有票號UA0000000與其他四
    張支票不連號之支票等情，是原告先後二次陳述內容並非一
    致，已見矛盾，自難採憑。
　㈤綜合上情，原告主張其基於交付借款金錢之原因而於105年9
    月19日在聯邦銀行興中分行交付現金500萬元給被告之事實
    ，未能舉證以實其說，是原告此部分主張，尚乏憑據，不足
    採信。
　㈥原告另主張被告於106年3月22日在聯邦銀行興中分行有向原
    告借款150萬元，並提出被告開立之面額150萬元支票影本1
    紙及證人乙○○之證述為佐。然此為被告所否認，惟查，證人
    乙○○到庭證稱：「（原告鐘福立是否於106年3月22日，在聯
    邦銀行興中分行，由鐘福立聯邦銀行北屯分行帳戶00000000
    0000，提領現金一百五十萬元整？【提示原證五，並告以要
    旨】原告鐘福立是否當天現場交付現金五十萬元予被告丁○○
    ？﹚原證五的3頁都沒有我的姓名，第1頁是取款條，並非提
    領現金而是轉帳的，Ａ／Ｃ就是匯款，存欠50萬元是指提領現
    金50萬元。第2頁所載，臨時存欠是指取款條要提領150萬元
    ，但只有提領50萬元現金，另外100萬元匯款出去。第3頁匯
    款單上面有註記鐘福立的帳戶，借方是從原告的帳戶轉出來
    的，第3頁匯款單是丁○○寫的，因為丁○○的字跡很好認。106
    年3月22日取款條是寫150萬元，只有提領現金50萬元，其中
    100萬元（是）轉帳出去。因為兩人一起來，當次交易時我
    知道，但我不在櫃台，我在二樓，原告是否有交付現金給被
    告，我不知道。」等語（見本院卷第353頁），即原告當日
    提領之現金50萬元究有否交付予被告，尚乏證據；至於被告
    於106年3月22日當天在聯邦銀行興中分行匯款轉帳100萬元
    給鼎邑建設股份有限公司台中銀行南屯分行帳戶0000000000
    00（見本院卷第41頁）等情，此為兩造所不爭執，已如前述
    ，再觀諸原證五所示取款條、臨時存欠及匯款單上均有載明
    原告之帳號「000000000000」且當日處理之記帳員皆為張簡
    珮吟1人所為，而臨時存欠交易時間為當日11時40分40秒，
    而登錄匯款交易時間為當日11時44分47秒，且證件號碼欄所
    載為被告身分證字號，嗣匯出時間則為當日12時20分03秒等
    情（見本院卷第37至41頁），復參酌前揭證人乙○○之證述，
    被告前開於當日所匯予鼎邑建設股份有限公司100萬元之款
    項，應係源自原告當日所提領之150萬元中臨時存欠之100萬
    元，被告所辯該匯出金額100萬元係自己金錢云云，因被告
    未能舉證證明於數分鐘至數十分鐘間得以匯出100萬元，是
    原告主張被告於106年3月22日在聯邦銀行興中分行有向原告
    借款100萬元，洵屬有據，逾此範圍部分，則尚乏憑據，不
    足採信。
　㈦另兩造不爭執事項㈥至㈨所載，原告確有匯款合計55萬元予被
    告，被告僅空言否認兩造間有借貸之合意，但被告並未說明
    其收受上開匯款之原因，復依原告提出之兩造間line對話紀
    錄、存證信函（見原證十三、原證十六），被告皆未為任何
    回應或主張，而被告辯稱係視為騷擾訊息而不予回應云云，
    審酌兩造間已熟識多年並非不認識之路人，被告上開所辯，
    殊難憑採。是原告主張該匯款55萬元部分，皆為被告向原告
    之借款，應堪採信。
　㈧綜上，原告主張被告向其借款275萬元（即120萬元＋100萬元＋
    55萬元＝275萬元﹚，洵屬有據，應堪採信，逾此部分之請求
    ，尚乏依據，不應准許。惟原告已自承被告曾交付聯邦銀行
    興中分行票號：UA0000000，日期107年1月30日，金額100萬
    元；票號：UA0000000，日期107年6月30日，金額100萬元；
    票號：UA0000000，日期107年8月30日，金額100萬元，計3
    紙支票予原告，且均業已兌現等情，已如前述，即被告業已
    清償300萬元，則原告再起訴請求被告清償借款云云，即屬
    無據，應予駁回。　
七、綜上所述，原告主張依消費借貸之法律關係，請求被告應給
    付原告525萬元及法定遲延利息，為無理由，應予駁回。原
    告既受敗訴判決，其假執行之聲請即失所附麗，應併予駁回
    。
八、本件事證已臻明確，兩造其餘攻擊防禦方法，經本院審酌後
    認均不足以影響判決之結果，爰不另贅論，附此敘明。
九、據上論結，本件原告之訴為無理由，依民事訴訟法第78條，
    判決如主文。 　　　
中　　華　　民　　國　　111 　年　　8 　　月　　26　　日
                  民事第六庭    法  官  夏一峯
上正本係照原本作成。
如對本判決上訴，須於判決送達後20日內向本院提出上訴狀。如
委任律師提起上訴者，應一併繳納上訴審裁判費。
中　　華　　民　　國　　111 　年　　8 　　月　　26　　日
                                書記官  陳建分